【裁判字號】    95,交聲,107
【裁判日期】    950419
【裁判案由】    違反道路交通管理處罰條例
【裁判全文】
臺灣士林地方法院交通事件裁定         95年度交聲字第107號
原處分機關  交通部公路總局台北區監理所基隆監理站
異  議  人
即受處分人  甲○○
上列異議人即受處分人因違反道路交通管理處罰條例案件，對於
交通部公路總局台北區監理所基隆監理站中華民國95年1 月4 日
所為之處分（原處分案號：基監字第裁42-ABI303603號）聲明異
議，本院裁定如下：
    主  文
異議駁回。
    理  由
一、按汽車駕駛人迴車時，在禁止左轉路段迴車者，處新臺幣（
    下同）600 元以上1,800 元以下罰鍰，並記違規點數1 點，
    道路交通管理處罰條例第49條第3 款及第63條第1 項第1款
    分別定有明文。
二、異議人即受處分人甲○○於民國94年12月25日9 時4 分許，
    駕駛車牌號碼6C-069號營業小客車，行經臺北市○○○路與
    光復北路路口，於設有禁止左轉標誌之路口違規迴轉，經臺
    北市政府警察局松山分局交通分隊員警舉發「設有禁止左轉
    路段迴車」之違規，爰依違反道路交通管理處罰條例第49條
    第3 款之規定，裁處異議人罰鍰900 元之處分，並依同條例
    第63條第1 項第1 款之規定，記違規點數1點 。
三、異議意旨略以：原舉發單位無法提出充分證據證明異議人有
    違規之事實，原處分顯有不當，實難甘服云云。經查：受處
    分人甲○○所有之車牌號碼6C-069號營業小客車，於94年12
    月25日9 時4 分許，行經臺北市○○○路與光復北路路口時
    ，有「在禁止左轉處違規迴轉」之違規，當場經執行勤務之
    臺北市政府警察局松山分局警員攔停舉發，此有臺北市政府
    警察局北市警交大字第ABI303603 號舉發違反道路交通管理
    事件通知單1 紙、臺北市政府警察局松山分局95年1 月23日
    北市警松分交字第09530152700 號書函在卷可稽，本院並依
    職權傳喚證人即當日舉發之員警乙○○到庭結證略以：當天
    伊是執行交通違法的巡邏，經過南京東路西向東的時候，看
    到該車由東向東迴轉，伊就把該車攔停，並要駕駛人出示駕
    照行照當場舉發，當天被舉發人也沒有表示伊沒有違規行為
    等語明確（95年3 月24日訊問筆錄參照），而證人即臺北市
    政府警察局松山分局警員乙○○係在偽證重典之心理壓力下
    而為上開證述，其與異議人並無怨隙或利害關係，自無設詞
    誣陷致身觸偽證重罪之必要，應堪採信，受處分人上開違規
    事實，應可認定。此外，受處分人亦於本院訊問自承：當天
    確實沒有與員警爭執等語，核與上開證人所述相符，更足認
    當天受處分人應該確實有違規行為無訛，否則何以當場竟然
    對員警之舉發毫無爭執、異議？更甚者，受處分人於本院訊
    問之初，先則當庭陳稱：主張保持沉默云云，既又陳稱：因
    為年紀大，忘記本件有無被舉發攔停云云，繼而又改稱：伊
    記得沒有本件的舉發云云，最後於員警作證之後，見無可狡
    賴，乃又改稱：本件確實有被當場舉發，但是當天有無違規
    ，不記得了云云，前後反覆、支吾其詞，更足使本院相信當
    日員警之舉發應屬真實無誤，否則何以受處分人對此有無遭
    舉發、有無違規等明確問題，不直接了當陳述（蓋通常，遭
    莫須有事實指控，而有異議之人，應會明確陳述自己經歷之
    事實，不會對事實如此隱晦）。是本院經上開調查證據所得
    證據資料，業已形成舉發事實無誤之確實心證。受處分人空
    言本件毫無證據云云，顯無足採。又受處分人以舉發時未有
    照片或相關證明云云，然違反道路交通管理處罰條例之案件
    ，原不以照片為唯一之證據方法，且如受處分人所述，此等
    案件正因準用刑事訴訟法，法院自得由證人之證據方法得取
    之證據資料判斷事實，本案並不因沒有照片之證據方法，即
    無從認定違規事實，受處分人所持見解，應有誤會，而不可
    採。
四、綜上所述，原處分機關以異議人在禁止左轉路段迴車之違規
    行為事證明確，援引道路交通管理處罰條例第49條第3款 、
    第63條第1 項第1 款之規定，裁處異議人900 元之罰鍰，並
    記異議人違規點數1 點之處分，認事用法均無違誤，異議人
    之異議為無理由，應予駁回。
據上論斷，應依道路交通案件處理辦法第19條前段，裁定如主文
。
中    華    民    國    95    年    4     月    19    日
                        交通法庭法  官  王沛雷
以上正本證明與原本無異。
如不服本裁定應於送達後5 日內，向本院提出抗告狀。
                                書記官  蘇彥宇
中    華    民    國    95    年    4     月    24    日


司法院資訊處製作；財團法人民間司法改革基金會備份。
